臺灣臺中地方法院刑事裁定           100年度交聲字第2949號
原處分機關  交通部公路總局臺中區監理所臺中市監理站
異  議  人  施碧惠
即受處分人
上列異議人即受處分人因違反道路交通管理處罰條例案件，對於
交通部公路總局臺中區監理所臺中市監理站民國100 年10月25日
所為之處分（原處分案號：裁監稽違字第裁61－GH0000000號）
，聲明異議，本院裁定如下：
    主  文
異議駁回。
    理  由
一、原處分意旨略以：本件異議人即受處分人施碧惠於民國100
    年8月15日中午12時35分許，駕駛車牌號碼XYE-715號重型機
    車，行經臺中市○村○路○○○路口處，因「機車未二段式
    左轉」之違規事實，經臺中市政府警察局第三分局健康派出
    所依違反道路交通管理處罰條例第48條第1項第2款之規定，
    以中市警交字第GH0000000號違反道路交通管理事件通知單
    掣單舉發，並於100 年10月25日以裁監稽違字第裁61－GH00
    00000 號裁決書，裁處罰鍰新臺幣（下同）600 元，並記違
    規點數1 點等語。
二、異議意旨略以：舉發警員僅在罰單留存之副聯上更改日期，
    但依異議人平凡百姓的認知，警員未在正本上更正，只改副
    本，是構成偽造文書，故不服警察局之回覆函，爰依法聲明
    異議，請求撤銷原處分云云。
三、按汽車駕駛人轉彎時，不依標誌、標線、號誌指示者，處60
    0元以上1,800元以下罰鍰，並記違規點數1點，道路交通管
    理處罰條例第48條第1項第2款、第63條第1項第1款定有明文
    。而道路交通安全規則第2 條第1 項第1 款及道路交通管理
    處罰條例第3 條第8 款均明文規定該等有關道路交通管理法
    規所指之「汽車」均包含「機器腳踏車」。
四、查本件異議人於前揭時地騎乘車牌號碼XYE-715 號重型機車
    ，因「機車未二段式左轉」之違規，為臺中市政府警察局第
    三分局健康派出所員警以其有違反道路交通管理處罰條例第
    48條第1 項第2 款規定之行為，當場製作中市警交字第
    GH0000000 號違反道路交通管理事件通知單予以舉發等情，
    有前揭異議人簽名之舉發通知單及臺中市政府警察局第三分
    局100 年9 月22日中市警三分交字第1000024600號函各1 份
    在卷可稽，復為異議人所不爭執（見本院100 年11月15日訊
    問筆錄），是異議人上開違規事實應可認定。異議人雖以前
    情置辯，惟按行政處分如有誤寫、誤算或其他類此之顯然錯
    誤者，處分機關得隨時或依申請更正之；處罰機關受理移送
    之舉發違反道路交通管理事件時，發現應填記內容不符規定
    ，或所列附件漏未移送者，應即洽請原移送機關更正或補送
    ，行政程序法第101 條第1 項、違反道路交通管理事件統一
    裁罰基準及處理細則第33條第1 項亦分別定有明文。是雖舉
    發警員於系爭交通違規通知單上之應到案日期欄將「100 年
    8 月30日」誤填為日曆所無之「100 年80月30日」，顯係誤
    寫、誤繕，非屬重大瑕疵，且依該違規通知單之全文內容判
    斷，既未變更系爭處分之主旨及其處罰之法律依據，不妨礙
    異議人理解舉發通知單之違規內容記載，而不影響本件異議
    人受處分事實之特定性，該部分亦與本件交通違規事實之內
    容無涉，自無礙異議人違規行為之成立。況異議人於100 年
    8 月30日以前情向原處分機關提出申訴時，經原處分機關函
    轉異議人申訴書予原舉發機關後，原舉發機關旋於100 年9
    月22日以前揭函文將前開舉發通知單上應到案日期欄誤填之
    部分予以更正，並填具「舉發單違反道路交通管理事件通知
    單」異動通知書，依法通知異議人。是本件執勤員警既已於
    事後將應到案日期予已補充更正，自不影響該處分之效力，
    又該執勤員警既本有開立、更正舉發通知單之職權，則其事
    後更正之行為自與偽造文書犯行無涉，於法尚無相違，亦無
    礙於本件舉發及裁決之合法性。從而，異議人此部份指摘，
    尚有誤會，原處分機關據以援引上開規定，裁處異議人罰鍰
    600 元，並記違規點數1 點，於法並無違誤，本件聲明異議
    為無理由，應予駁回。
據上論斷，應依道路交通管理處罰條例第87條第2 項，道路交通
事件處理辦法第18條，裁定如主文。
中    華    民    國  100     年    11    月    15    日
                    交通法庭    法  官  胡宜如
以上正本證明與原本無異。如不服本裁定應於送達後5日內向本
院提出抗告狀(應附繕本)並敘述抗告之理由。
                                書記官  張禎庭
中    華    民    國  100     年    11    月    15    日